# 请教陈老师及各位老师关于投资的几个问题?

提问人：心灵 时间：2012-08-17 16:13:54
回复 xujilin 的帖子
谢谢您，上面我写错了，如果A公司支付的投资款小于B公司评估时确定的净资产所拥有的份额，A公司是否在自己的帐上调整长期股权投资成本，同时确认营业外收入。即A公司账上是否做：借长期股权投资；贷：营业外收入

回答人：chenyiwei
因为A的个别报表层面采用成本法，所以在A的个别报表层面不就该差额调整长期股权投资成本，不确认营业外收入。营业外收入仅体现于合并报表层面。